【裁判字號】    91,交聲,1596
【裁判日期】    920311
【裁判案由】    違反道路交通管理處罰條例聲明異議
【裁判全文】
臺灣臺北地方法院交通事件裁定                  九十一年度交聲字第一五九六號
    異議人即
    受處分人  甲○○
右列異議人即受處分人因違反道路交通管理處罰條例案件，對於臺北市交通事件裁決
所中華民國九十一年十月二十四日所為之處分（原處分案號：北市裁三字第駕裁二二
—一Ａ0000000號），聲明異議，本院裁定如左：
    主  文
異議駁回。
    理  由
一、按在道路收費停車處所停車，不依規定繳費者，處新臺幣（下同）六百元以上一
    千二百元以下罰鍰，道路交通管理處罰條例第五十六條第一項第十一款定有明文
    。
二、本件異議人即受處分人甲○○所有車號五Ａ－六四八一號自用小客車於九十一年
    七月五日十八時三十五分停放於臺北市新生北橋下，嗣未依規定繳費，經臺北市
    停車管理處（下稱舉發單位）以受處分人所有該汽車有在道路收費停車處所停車
    不依規定繳費之違規事實，逕行掣單舉發，嗣將舉發通知單送達於受處分人後，
    受處分人雖於舉發通知單上所載應到案日期前向原處分機關提出申訴，經原處分
    機關請舉發單位調查結果，仍認受處分人所有自用小客車於上述時、地有在道路
    收費停車處所停車不繳費之違規行為，原處分機關乃依道路交通管理處罰條例第
    五十六條第一項第十一款及違反道路交通管理事件統一裁罰基準表規定，於九十
    一年十月二十四日裁處罰鍰六百元。
三、本件聲明異議意旨矢口否認有在上開時、地停車不依規定繳費之事實，辯稱：伊
    之車輛並未於上開時、地停車，顯有入人於罪之實等云云。經查：舉發機關管理
    員於舉發時地確已掣發補繳單，置於被舉發之自用小客車前雨刷上（單號：00
    000000—一號），且經管理員核對原登記車號、車色、車種、廠牌確與舉
    發單吻合等事實，已經舉發機關查處明確，有舉發機關九十一年九月十日北市停
    四字第○九一三五一六六七○○號書函卷可稽。況臺北市停車管理處各收費路段
    皆有設立收費之公告牌，故駕駛人停車既有利用公有收費停車場停車之事實就應
    有繳費之認知，離場前未見補繳單應主動向停車管理處或管理員查詢補繳，何以
    未主動向停車管理處或管理員查詢補繳？顯見其有不依規定繳費之違規事實。又
    本件舉發機關所舉發交通管理處罰條例所列違規事實，本質上為行政處分，係公
    務員基於職務上權力，依法就特定具體事件所為具有公法上效果之單方行政行為
    ，基於公務員為公法上行為具有公信力之原則，該行政處分當可被推定為真正，
    其據以依法處分之事實認定亦為真正無誤，此與民事訴訟法第三百五十五條第二
    項規定：「文書依其程式及意旨得認作公文書者，推定其為真正」之情形相同，
    本此公信原則，乃立法者賦予行政機關制定違反道路交通事件統一裁罰標準及處
    理細則，以達其維護交通秩序、安全之行政目的，反之，若謂公務員一切行政行
    為均需預留證據以證明真實，則國家行政勢必窒礙難行，據此，刑事訴訟法就犯
    罪證據有關之規定凡與屬行政秩序罰之交通違規裁罰本質不合之部分，自不在準
    用之列，從而，受處分人既未就本件舉發機關之舉發有何錯誤提出相關證據以供
    調查，本院經查亦無任何證據足資證明本件有捏造事實違法取締之情事，本件舉
    發，自應受到合法、正確之推定。本件事證明確，受處分人之違規行為堪以認定
    。
四、綜上所述，受處分人確有前開違規行為，原處分機關依道路交通管理處罰條例第
    五十六條第一項第十一款及違反道路交通管理事件統一裁罰基準表規定裁處受處
    分人罰鍰六百元，核無違誤，本件異議為無理由，應予駁回。
五、據上論斷，應依道路交通案件處理辦法第十九條，裁定如主文。
中      華      民      國      九十二      年    三     月  十一      日
                                  臺灣臺北地方法院交通法庭
                                      法  官  曾  正  龍
右正本證明與原本無異。
如不服本裁定，應於裁定送達後五日內，向本院提出抗告狀。
                                      書記官  彭  自  青
中      華      民      國      九十二      年    三     月  十四      日


司法院資訊處製作；財團法人民間司法改革基金會備份。
